# 关于合并附注的问题

提问人：安好 时间：2023-06-14 10:23:20
请教陈版几个合并附注的问题：
1.如果纳入合并范围的子公司只披露了二级子公司，那么“在其他主体中的权益”可不可以也只披露二级子公司（假设三级以下均没有重要非全资子公司）？
2.如果纳入合并范围的子公司只披露了二级子公司，但是三级子公司中有境外公司，“税项”中是否需要单独披露三级境外子公司的企业所得税税率？
3.假如报告期 4 月份处置了一家子公司，那么前 4 个月的利润表和现金流量表要纳入合并范围，那么在披露纳入合并范围的子公司户数时是否还要把这家子公司包括在内？
谢谢！

回答人：chenyiwei
1 、可以。但需说明三级及以下子公司共有XX家，且均不重大，故已省略披露。
2 、是。但如果三级及以下境外子公司显著不重大的，也可以简化汇总披露而不是逐项披露。
3 、是。